【裁判字號】    99,易緝,60
【裁判日期】    990701
【裁判案由】    詐欺
【裁判全文】
臺灣高雄地方法院刑事判決              99年度易緝字第60號
公  訴  人  臺灣高雄地方法院檢察署檢察官
被      告  丙○○
上列被告因詐欺案件，經檢察官提起公訴（97年度偵緝字第2478
號、97年度偵字第24561 號、第33230 號），本院判決如下：
    主  文
丙○○共同犯詐欺取財罪，共五罪，累犯，各處如附表所示之刑
。應執行有期徒刑貳年肆月。
    事  實
一、丙○○前因公共危險案件，經本院以94年度交簡上字第170
    號判決判處有期徒刑6月確定，甫於民國95年6月14日易科罰
    金執行完畢，猶不知悔改，明知癸○○、甲○○、丁○○蒐
    購人頭帳戶係為從事不法之用，應屬詐欺集團之成員（由辛○○自96年10、11月間某日起所組成之大陸地區與臺灣地區
    兩岸詐欺集團，並在臺灣地區擔任總務工作，負責招攬、訓
    練及指揮有意參與犯罪者，且分配集團成員擔任提領詐欺所
    得贓款俗稱「車手」或收購人頭帳戶之工作，大陸地區方面
    則以綽號「阿奇」之真實姓名年籍不詳之成年男子為首，負
    責指揮綜理所有詐欺相關事宜，並在大陸地區隨機撥打電話
    至臺灣各地，以「假投資、假中獎」等方式向不特定人遂行
    詐欺取財之行為，劉素蘭、癸○○、陳錦華、許富明、甲○○、丁○○等人亦陸續加入該詐騙集團；其中劉素蘭，負責
    協助辛○○指揮車手提領贓款及與大陸地區詐欺集團成員聯
    絡匯款、提領贓款事宜；癸○○、陳錦華負責提供收購人頭
    帳戶之資金，並擔任車手提領贓款；許富明負責與癸○○共
    同收購人頭帳戶，並擔任車手提領贓款；甲○○、丁○○負
    責收購人頭帳戶及測刷金融卡等事宜），竟與癸○○、甲○○、丁○○及渠等所屬之詐欺集團成員共同意圖為自己不法
    之所有，基於詐欺取財之犯意聯絡，負責對外收購人頭金融
    帳戶資料，再以每本帳戶新臺幣（下同）1萬元至1萬5,000
    元不等之價格轉售與癸○○、甲○○、丁○○使用，供渠等
    所屬之詐欺集團用以從事詐騙後供被害人匯入款項之用，而
    於：(一)96年10、11月間某日，在高雄市○○路向戊○○（業
    經判處幫助犯詐欺取財罪確定）以1萬元之代價收購其所有
    之第一商業銀行旗山分行（下稱一銀旗山分行）帳號
    00000000000號帳戶之印章、金融卡、密碼，並以4,000元之
    代價收購其所有之中華郵政股份有限公司美濃郵局（下稱美
    濃郵局）帳號00000000000000號帳戶之金融卡、密碼。(二)96
    年11月間，向友人唐孝珍（業經判處幫助犯詐欺取財罪確定
    ）借用土地銀行三民分行帳號000000000000號帳戶之存摺、
    印章、金融卡及密碼。(三)96年11月間，拿取不知情之友人吳
    甘棣所有之日盛商業銀行帳號00000000000000號帳戶及永豐
    商業銀行帳號00000000000000號帳戶之存摺、印章、金融卡
    及密碼。嗣丙○○取得上開人頭之金融機構帳戶資料後，旋
    即將上開帳戶資料轉售與癸○○、甲○○、丁○○等3人，
    由渠等所屬之詐欺集團成員於如附表所示之時間、方式詐騙
    被害人，致附表所示之被害人陷於錯誤，分別於附表所示之
    時間，（接續）匯款如附表所示之金額至附表所示之帳戶內
    ；又丙○○於96年11月28日，子○○遭詐騙80萬元而匯入戊○○上開一銀旗山分行帳戶後，與戊○○一同前往一銀旗山
    分行櫃台，由戊○○臨櫃領取贓款65萬元，並交由丙○○再
    轉交與癸○○、甲○○、丁○○等3人，丙○○並因而獲取1
    萬元之酬勞。
二、案經高雄市政府警察局、高雄市政府警察局苓雅分局及臺南
    縣警察局新營分局報告臺灣高雄地方法院檢察署檢察官偵查
    起訴。
    理  由
壹、證據能力部分：
    按被告以外之人於審判外之言詞或書面陳述，除法律有規定
    者外，不得作為證據；被告以外之人於審判外之陳述，雖不
    符刑事訴訟法第159 條之1 至同條之4 之規定，而經當事人
    於審判程序同意作為證據，法院審酌該言詞陳述或書面陳述
    作成時之情況，認為適當者，亦得為證據。當事人、代理人
    或辯護人於法院調查證據時，知有刑事訴訟法第159條第1項
    不得為證據之情形，而未於言詞辯論終結前聲明異議者，視
    為有前項之同意，刑事訴訟法第159條第1項、第159條之5分
    別定有明文。查本判決所援引之以下各項證據（詳後述），
    固有部分屬傳聞證據，然被告丙○○及檢察官於本院言詞辯
    論終結前，均不爭執而未曾聲明異議，本院審酌該等言詞及
    書面陳述作成時之情況，並無出於任意性或不正取供，或違
    法或不當情事，且客觀上亦無不可信之情況，堪認為適當，
    揆諸前開說明，應認均有證據能力。
貳、有罪部分：
一、訊據被告丙○○對於上開犯罪事實於本院審理時坦承不諱，
    核與證人戊○○、癸○○、甲○○、丁○○之證述情節大致
    相符，又附表所示之被害人確遭癸○○、甲○○、丁○○等
    人所屬之詐欺集團，以附表所示之方式詐騙，以致匯款至指
    定帳戶內，所匯入之款項除被害人壬○○部分因止付而有4
    萬元尚未領取外，其餘款項均已遭提領一空等情，業據被害
    人己○○、子○○、庚○○、壬○○、乙○○於警詢時證述
    明確，並有如附表所示之證據資料、臺灣高等法院高雄分院
    97年度上易字第1049號刑事判決在卷可稽（詳見附表各編號
    證據及出處欄所載，本院易緝字卷第38～42頁），足認被告
    之任意性自白與事實相符，應堪採信。本件事證明確，被告
    共同詐欺取財之犯行，堪以認定，應予依法論科。
二、按個人之金融帳戶，攸關個人財產權益保障，專屬性甚高，
    衡諸常理，若非與本人有密切關係，不可能任意提供予他人
    使用。犯罪集團為掩飾其等從事詐欺取財犯行，經常利用他
    人之金融帳戶，進行詐騙他人存款或為匯款工具，用以規避
    執法人員查緝，並掩飾及確保犯罪所得。被告雖僅與癸○○
    、甲○○、丁○○等3 人聯繫，轉售上開金融機構帳戶資料
    於渠等3 人，而未直接參與詐騙，然被告事先收購人頭金融
    帳戶，交由詐欺集團成員用以供詐騙被害人匯入款項使用，
    事後並一同提領所詐得款項之行為，顯然與癸○○、甲○○
    、丁○○等3 人所屬之詐欺犯罪集團有犯意聯絡，僅分工態
    樣不同，目的均在使該詐欺集團遂行詐欺行為之實施及成果
    ，對於甲○○、丁○○、癸○○等3 人所屬之詐欺集團，利
    用上開金融機構帳戶資料，對如附表所示之各被害人所實施
    之詐欺行為及結果，仍應負共同正犯之責任。核被告丙○○
    上開所為，均係犯刑法第339 條第1 項之詐欺取財罪。被告
    所犯5 次詐欺取財罪行，與癸○○、甲○○、丁○○暨渠等
    所屬之詐欺集團各成員間，均有犯意聯絡及行為分擔，俱為
    共同正犯。又癸○○、甲○○、丁○○所屬之詐欺集團使附
    表編號2至5所示之被害人分次將金錢匯入所指定之不同帳戶
    、或所指定之同一帳戶，對同一被害人係於密接時間實施詐
    術，侵害同一人之財產法益，各行為之獨立性極為薄弱，屬
    接續犯之實質上一罪，是就被害人匯入被告所收購之上開人
    頭帳戶以外之款項部分，基於審判不可分原則，本院自應併
    予審理，附此敘明。被告所為5次詐欺取財犯行，犯意各別
    ，行為互殊，應予分論併罰。再被告前有犯罪事實欄所載之
    前科紀錄，有臺灣高等法院被告前案紀錄表附卷可考，其於
    有期徒刑執行完畢後5年內，故意再犯本案5次詐欺取財罪，
    為累犯，均應依刑法第47條第1項之規定加重其刑。至公訴
    人98年8月28日之補充理由書認本案被害人除如附表所示者
    外，尚有李淑莉等人（見本院審易卷第60～62頁），然依起
    訴書所載之被害人為己○○、子○○、庚○○、壬○○、乙○○共5人，且詐欺集團對不同被害人施以詐欺之行為，依
    新法採取一罪一罰之原則，起訴所指之犯罪事實，自應以上
    開5名被害人為限予以特定，是補充理由書所列之被害人，
    自均不為起訴效力所及，本院即無從予以審酌，併此敘明。
三、爰審酌被告正值青壯，竟不思以正途獲取所需，為圖小利而
    為詐欺集團收購人頭金融帳戶，使詐欺集團因此得以迅速提
    領受騙款項而逃避查緝，並使檢警不易追查，且嚴重影響金
    融秩序，破壞社會互信基礎，犯後雖終能坦承認錯，然各被
    害人遭受騙之金額已經無法追回，被告復無和解或賠償被害
    人所受損失之具體作為，並參酌被害人受騙之金額等一切情
    狀，量處如附表所示之刑，及定如主文所示之應執行刑，以
    資懲儆。
參、不另為無罪諭知部分：
一、公訴意旨另以：被告丙○○與辛○○、劉素蘭、癸○○、許
    富明、甲○○、丁○○、綽號「阿奇」等人，共同意圖為自
    己不法之所有，基於詐欺取財之犯意聯絡，而：(一)於96年10
    月許起，在自由時報分類廣告刊登收購行動電話號碼，另於
    96年9月之後，提供3本帳戶給甲○○作為詐欺之用，其中2
    本為其於96年11月20日向戊○○收購之彰化銀行帳號000000
    00000000號帳戶及臺灣銀行小港分行帳號000000000000號帳
    戶之印章、金融卡、密碼等物。(二)於96年某月間，至屏東縣
    潮州火車站，將所收購之2張電話卡交付給癸○○，由癸○○再轉交給許富明供詐騙使用，因認被告此部分所為，亦與
    上揭詐欺集團成員構成刑法第339條第1項之共同詐欺取財罪
    嫌等語。
二、按犯罪事實應依證據認定之，無證據不得認定犯罪事實；不
    能證明被告犯罪者，應諭知無罪之判決，刑事訴訟法第154
    條第2項、第301條第1項分別定有明文。又認定犯罪事實所
    憑之證據，雖不以直接證據為限，間接證據亦包括在內，然
    而無論直接或間接證據，其為訴訟上之證明，須達於通常一
    般之人均不致有所懷疑，而得確信其為真實之程度者，始得
    據為有罪之認定（最高法院76年臺上字第4986號判例意旨參
    照）。
三、公訴意旨認被告此部分另涉犯共同詐欺取財之罪嫌，無非係
    以被告之自白、證人癸○○、甲○○、丁○○、戊○○分別
    於警詢及偵訊時之證述，為其主要論據。訊據被告固不否認
    除提供上開5 本用以詐騙被害人之人頭金融帳戶外，尚有轉
    售其他金融機構帳戶資料與癸○○、甲○○、丁○○等3 人
    ，及有於96年年底某日，在屏東縣潮州火車站交付2張行動
    電話SIM卡給癸○○，但不記得金融機構帳戶之帳號及SIM卡
    門號為何等語。經查：
  (一)按刑法第339 條第1 項詐欺罪之成立，以意圖為自己或第三
    人不法所有，以詐術使人將本人或第三人之物交付為要件。
    所謂以詐術使人交付，必須被詐欺人因其詐術而陷於錯誤，
    若其所用方法，不能認為詐術，亦不致使人陷於錯誤，即不
    構成該罪（最高法院46年台上字第260 號判例意旨參照）。
    是行為人施用詐術之時間、地點及其所使用之詐術為何？被
    害人為誰？被害金額多少、財物為何？均係詐欺罪成立之構
    成要件甚明。
  (二)按檢察官就被告犯罪事實，應負舉證責任，並指出證明之方
    法，刑事訴訟法第161條第1項訂有明文；又檢察官對於起訴
    之犯罪事實，應負提出證據及說服之實質舉證責任，倘其所
    提出之證據，不足為被告有罪之積極證明，或其指出證明之
    方法，無從說服法院以形成被告有罪之心證，基於無罪推定
    之原則，自應為被告無罪判決之諭知（最高法院92年臺上字
    第128號判例意旨參照）。又查，雖刑事訴訟法第163條第2
    項規定：法院為發見真實，得依職權調查證據。但於公平正
    義之維護或對被告之利益有重大關係事項，法院應依職權調
    查之。然基於修正後新刑事訴訟法，係將過去法院職權進行
    主義，改採改良式當事人進行主義，加強檢察官之舉證責任
    之立法精神觀之，法院適用上開刑事訴訟法第163條第2項之
    例外規定進行職權調查證據，自應採嚴格解釋，以免檢察官
    藉以規避其舉證責任，違背修法改採改良式當事人進行主義
    之制度設計本旨。本案起訴書及上開檢察官補充理由書中，
    就被告此部分所涉詐欺取財犯行，除向戊○○收購其上開彰
    化銀行及臺灣銀行小港分行之帳戶外，究尚提供何人之何家
    金融機構帳戶與癸○○、甲○○、丁○○等3人？帳號為何
    ？交付與癸○○之SIM卡門號為何？上揭詐欺集團有無持該
    等金融機構帳戶或SIM卡門號從事詐騙？及實施詐欺行為之
    時間、地點、被害人、所使用之詐術、被害金額或財物等事
    項均未載明，亦未舉證以實其說，則是否真有以前揭不詳之
    金融機構帳戶及SIM卡為詐欺集團之犯罪工具？是否有被害
    人因而陷於錯誤，以致將本人或第三人之物交付？即有疑義
    ，是尚難僅憑公訴人所舉之證據資料，遽予推認被告此部分
    成立共同詐欺取財之罪行。
  (三)被告供稱癸○○、甲○○、丁○○等3 人都一起行動，但在
    潮州火車站交付2 張SIM 卡與癸○○時，僅癸○○獨自1人
    開車前來，SIM卡癸○○是說要自己使用等語（見本院易緝
    字卷第64頁），證人甲○○、丁○○亦證稱不知此事等語（
    見本院易緝字卷第74、79頁），足徵被告交付SIM卡之事應
    為其與癸○○私下所為，又交付SIM卡與他人之原因甚多，
    他人是否以此從事不法行為？被告對於交付SIM卡與癸○○
    ，是否知情癸○○會以該SIM卡從事詐騙？均非無疑。是以
    ，被告交付2張SIM卡與癸○○，癸○○有無利用該等SIM 卡
    門號實施詐騙，及被告對癸○○以此為詐欺工具是否知情，
    公訴人亦均未舉證說明，自不能因被告有交付SIM卡之情事
    ，即率予推認被告有共同詐欺取財之犯行。
  (四)況依卷內之證據資料，被告所交付之戊○○上開彰化銀行及
    臺灣銀行小港分行之帳戶資料，並無被害人指述遭詐騙而匯
    款至該等帳戶內，則被告提供此2金融機構帳戶資料之具體
    犯罪構成要件事實顯亦無法認定。
四、綜上，此部分在無何積極證據足資證明被告所交付之帳戶、
    SIM 卡為何，及無被害人遭詐騙之情形下，尚難認此部分被
    告與上揭詐欺集團成員有實施詐術行為致被害人陷於錯誤而
    交付財物之犯意聯絡及行為分擔。從而，公訴人所提出之證
    據顯不足以證明被告此部分有何共同詐欺取財之犯行，基於
    無罪推定之原則，原應為無罪之諭知，惟公訴人就被告所涉
    詐欺取財之犯罪係以一罪起訴，而認此部分與上開有罪部分
    為一罪關係，爰不另為無罪之諭知。
肆、退併辦部分（99年度偵字第5782號）：
  (一)移送意旨略以：丙○○於97年8 月間，與不詳詐欺集團之人
    ，基於為自己不法所有意圖之犯意聯絡，負責收購帳戶及電
    話之工作，再轉交給該集團作為詐騙之工具，其亦負責領取
    贓款。另李淑玲於得預見任意提供金融機構之帳戶供他人使
    用，將幫助他人掩飾詐欺犯罪所得財物之情形下，因知悉丙○○欲蒐購金融機構帳戶，竟不違背其本意，仍基於幫助詐
    欺不確定故意，由李淑玲要求急需用錢之何佳芬（另案由臺
    灣臺東地方法院檢察署偵辦中），於97年8 月21日，向臺東
    縣臺東市○○路○ 段357 號臺灣土地銀行臺東分行申辦帳號
    000000000000號之帳戶，李淑玲隨即於97年8 月底某日，在
    臺灣土地銀行臺東分行外，向何佳芬收取該帳戶存摺、金融
    卡、印章及密碼，再轉交予丙○○，丙○○則以1,000 元之
    代價，向何佳芬購買該帳戶，再由丙○○將該帳戶存摺、金
    融卡、印章及密碼輾轉交與姓名年籍不詳之詐騙集團成員使
    用。嗣該詐騙集團成員於97年9 月8 日中午12時許，意圖為
    自己不法之所有，自稱係中華電信員工，以電話向莊素月訛
    稱其有電話費未繳，可能會有刑事責任等語，又轉接至另一
    名自稱警察之詐騙集團成員，向莊素月人訛稱其郵局帳戶涉
    嫌遭詐騙集團作為犯罪工具，需將名下所有金融帳戶寄與該
    成員，並需將錢全數提領匯入同案被告何佳芬上開帳戶保管
    ，至事情處理完會返還等語，致莊素月陷於錯誤，除依詐騙
    集團成員指示將其所有金融帳戶存摺寄與詐騙集團成員外，
    並分別於97年9 月8 日下午1 時39分45秒、下午1 時41 分
    15秒，各匯款3 萬元，共計6 萬元至何佳芬上開帳戶，該詐
    騙集團隨即將莊素月所匯入之款項全數提領完畢，莊素月始
    知受騙，因認被告此部分涉犯刑法第339 條第1 項之詐欺取
    財罪嫌，與被告前開有罪部分為同一案件，聲請併案審理。
二、惟查：上開移送併辦之犯罪時間為97年9 月8 日，然癸○○
    、甲○○、丁○○等人所組成之詐欺集團，早於97年3 月13
    日即遭查獲，首謀辛○○並於97年3月14日即遭羈押，該詐
    欺集團應無法再從事詐欺行為；又被告供稱係將上開何佳芬
    之帳戶交給威寶公司的盧國僑，而非癸○○、甲○○、丁○○等人，且證人丁○○亦證稱不識盧國僑（見本院易緝字卷
    第74頁），堪認盧國僑應非屬癸○○、甲○○、丁○○等人
    所屬之詐欺集團成員，而與該詐欺集團無關，是被告所交付
    之對象不同，應認與上開有罪部分係出於不同之犯意且行為
    亦異，與本案起訴部分之犯罪事實並無裁判上一罪關係，亦
    非犯罪事實相同之事實上同一案件，自非起訴效力所及，本
    院自不得併予審理，應退由臺灣高雄地方法院檢察署檢察官
    另為適法之處理，併予敘明。
據上論斷，應依刑事訴訟法第299 條第1 項前段，刑法第28條、
第339 條第1 項、第47條第1 項、第51條第5 款，刑法施行法第
1 條之1 ，判決如主文。
本案經檢察官李怡增到庭執行職務。
中    華    民    國    99    年    7     月    1     日
                  刑事第十六庭  審判長法  官  曾逸誠
                                      法  官  林柏壽
                                      法  官  王靖茹
以上正本證明與原本無異。
如不服本判決應於收受送達後10日內向本院提出上訴書狀，並應
敘述具體理由；如未敘述上訴理由者，應於上訴期間屆滿後20日
內向本院補提理由書（均須按他造當事人之人數附繕本）「切勿
逕送上級法院」。
中    華    民    國    99    年    7     月    1     日
                                      書記官  陳鈺甯
附錄本案論罪科刑法條：
《中華民國刑法第339條第1項》
意圖為自己或第三人不法之所有，以詐術使人將本人或第三人之
物交付者，處5 年以下有期徒刑、拘役或科或併科1 千元以下罰
金。
附表：
┌─┬───┬────┬─────┬──────────┬─────┬────────┐
│編│被害人│詐騙方式│(詐騙時間)│   匯入之銀行帳號   │ 匯款金額 │   證據及出處   │
│號│      │        │          │                    │          │                │
│  │      │        │ 匯款時間 │                    │          │                │
├─┼───┼────┼─────┼──────────┼─────┼────────┤
│ 1│己○○│詐騙集團│  (不詳)  │第一銀行旗山分行    │  20,000元│被害人警詢筆錄│
│  │      │利用網路│          │帳號：00000000000   │          │  （高雄警卷三第│
│  │      │通訊，自│96年11月26│戶名：戊○○        │          │  45-46頁）     │
│  │      │稱在香港│日19時    │                    │          │第一商業銀行旗│
│  │      │賽馬協會│          │                    │          │  山分行97年1月2│
│  │      │上班，有│          │                    │          │  5日一旗山字第0│
│  │      │公司內線│          │                    │          │  0010號函暨附件│
│  │      │，要台灣│          │                    │          │  （高雄警卷一第│
│  │      │的朋友幫│          │                    │          │  113-115頁）   │
│  │      │忙下注，│          │                    │          │中國信託商業銀│
│  │      │致被害人│          │                    │          │  行股份有限公司│
│  │      │陷於錯誤│          │                    │          │  97年3月21日中 │
│  │      │，匯款至│          │                    │          │  信銀集作字第97│
│  │      │指定帳戶│          │                    │          │  503435號函暨附│
│  │      │，旋遭提│          │                    │          │  件（高雄警卷三│
│  │      │領。    │          │                    │          │  第47-49頁）   │
│  │      │        │          │                    │          │自動化服務機器│
│  │      │        │          │                    │          │  跨行轉帳交易明│
│  │      │        │          │                    │          │  細資料（高雄警│
│  │      │        │          │                    │          │  卷一第118頁） │
│  ├───┼────┴─────┴──────────┴─────┴────────┤
│  │主  文│丙○○共同犯詐欺取財罪，累犯，處有期徒刑參月。                          │
│  │      │                                                                        │
├─┼───┼────┬─────┬──────────┬─────┬────────┤
│2 │子○○│詐騙集團│(96年10月 │台東中小企銀林園分行│ 164,200元│被害人警詢筆錄│
│  │      │利用MSN │初)       │帳號：00000000000000│          │  （高雄警卷一第│
│  │      │網路通訊│          │戶名：劉淵永        │          │  34-35頁）     │
│  │      │，自稱香│96 年11   │                    │          │合作金庫銀行匯│
│  │      │港賽馬協│月26日    │                    │          │  款申請書回條聯│
│  │      │會人事部├─────┼──────────┼─────┤  5 紙（高雄警卷│
│  │      │助理，為│96年11月27│彰化銀行士林分行    │ 499,600元│  一第35-36頁） │
│  │      │打擊台灣│日        │帳號：00000000000000├─────┤彰化銀行士林分│
│  │      │六合彩犯│          │戶名：李煥昇        │ 600,000元│  行97年1月23日 │
│  │      │罪，需找│          │                    │          │  彰士字第097018│
│  │      │人幫忙，│          │                    │          │  5號函暨附件（ │
│  │      │致被害人│          ├──────────┼─────┤  高雄警卷一第  │
│  │      │陷於錯誤│          │第一銀行旗山分行    │ 800,000元│  103-105頁）   │
│  │      │，匯款至│          │帳號：00000000000   │          │李建志之華南銀│
│  │      │指定帳戶│          │戶名：戊○○        │          │  行內埔分行帳戶│
│  │      │，旋遭提│          │                    │          │  基本資料（高雄│
│  │      │領。    │          │                    │          │  警卷一第111、 │
│  │      │        │          ├──────────┼─────┤  112頁）       │
│  │      │        │          │華南銀行內埔分行    │ 600,000元│華南商業銀行存│
│  │      │        │          │帳號：000000000000  │          │  款往來明細表（│
│  │      │        │          │戶名：李建志        │          │  高雄警卷一第  │
│  │      │        │          │                    │          │  111頁）       │
│  │      │        │          │                    │          │第一商業銀行旗│
│  │      │        │          │                    │          │  山分行97年1月2│
│  │      │        │          │                    │          │  5日一旗山字第0│
│  │      │        │          │                    │          │  0010號函暨附件│
│  │      │        │          │                    │          │  （高雄警卷一第│
│  │      │        │          │                    │          │  113-115頁）   │
│  │      │        │          │                    │          │荷商荷蘭銀行股│
│  │      │        │          │                    │          │  份有限公司鳳山│
│  │      │        │          │                    │          │  分公司97年1月 │
│  │      │        │          │                    │          │  30日荷東銀字第│
│  │      │        │          │                    │          │  970253號函暨附│
│  │      │        │          │                    │          │  件（高雄警卷一│
│  │      │        │          │                    │          │  第161-163頁） │
│  │      │        │          │                    │          │受理詐騙帳戶通│
│  │      │        │          │                    │          │  報警示簡便格式│
│  │      │        │          │                    │          │  表、受理刑事案│
│  │      │        │          │                    │          │  件報案三聯單（│
│  │      │        │          │                    │          │  高雄警卷一第  │
│  │      │        │          │                    │          │  116、117頁）  │
│  ├───┼────┴─────┴──────────┴─────┴────────┤
│  │主  文│丙○○共同犯詐欺取財罪，累犯，處有期徒刑拾月。                          │
│  │      │                                                                        │
├─┼───┼────┬─────┬──────────┬─────┬────────┤
│3 │庚○○│詐騙集團│(96年11月 │美濃郵局            │  30,000元│被害人警詢筆錄│
│  │      │利用網路│28日13時52│帳號：00000000000000│          │  （高雄警卷三第│
│  │      │通訊，以│分許)     │戶名：戊○○        ├─────┤  41-42頁）     │
│  │      │香港馬會│          │                    │  20,000元│00000000000000│
│  │      │獎券有限│96年11月28│                    │          │  帳號存摺節本（│
│  │      │公司要打│日16時許  │                    │          │  高雄警卷三第42│
│  │      │擊台灣地│          │                    │          │  頁背面）      │
│  │      │下六合彩│          │                    │          │香港馬會獎券有│
│  │      │為由，要│          │                    │          │  限公司96年11月│
│  │      │人投注當│          │                    │          │  28日代簽申請書│
│  │      │餌，致被│          │                    │          │  （高雄警卷三43│
│  │      │害人陷於│          │                    │          │  頁）          │
│  │      │錯誤，匯│          │                    │          │網路ATM轉帳畫 │
│  │      │款至指定│          │                    │          │  面資料（高雄警│
│  │      │帳戶，旋│          │                    │          │  卷三第44頁）  │
│  │      │遭提領。│          │                    │          │戊○○美濃郵局│
│  │      │        │          │                    │          │  帳戶開戶基本資│
│  │      │        │          │                    │          │  料、客戶歷史交│
│  │      │        │          │                    │          │  易清（高雄警卷│
│  │      │        │          │                    │          │  三第35、36頁）│
│  │      │        │          │                    │          │內政部警政署反│
│  │      │        │          │                    │          │  詐騙案件紀錄表│
│  │      │        │          │                    │          │  （高雄警卷三第│
│  │      │        │          │                    │          │  38頁）        │
│  ├───┼────┴─────┴──────────┴─────┴────────┤
│  │主  文│丙○○共同犯詐欺取財罪，累犯，處有期徒刑參月。                          │
│  │      │                                                                        │
├─┼───┼────┬─────┬──────────┬─────┬────────┤
│4 │壬○○│詐騙集團│(96年11月 │華僑銀行台南分行    │  20,000元│被害人警詢筆錄│
│  │      │利用網路│15日17時) │（現改為花旗銀行安南│          │  （高雄警卷一第│
│  │      │通訊，建│          │分行）              │          │  43-44頁）     │
│  │      │議投資香│96年11月16│帳號：00000000000000│          │郵政跨行匯款申│
│  │      │港賽馬彩│日12時6分 │戶名：王世明        │          │  請書2 紙（台南│
│  │      │券公司，│          │                    │          │  警卷第15頁）  │
│  │      │因有與台│          │                    │          │台灣土地銀行三│
│  │      │灣地下六├─────┼──────────┼─────┤  民分行96年12月│
│  │      │合彩組織│96年11月20│土地銀行三民分行    │ 121,050元│  5日民存字第096│
│  │      │合作，可│日14時30分│帳號：000000000000  │（其中    │  0000364號函暨 │
│  │      │先知道開│          │戶名：唐孝珍        │40,000 元 │  附件（台南核交│
│  │      │出號碼，│          │                    │業經止付而│  卷一第2-5頁） │
│  │      │致被害人│          │                    │未提領）  │臺灣土地銀行三│
│  │      │陷於錯誤│          │                    │          │  民分行97年2月5│
│  │      │，匯款至│          │                    │          │  日民存字第0970│
│  │      │指定帳戶│          │                    │          │  000006號函暨附│
│  │      │，旋遭提│          │                    │          │  件（高雄警卷一│
│  │      │領。    │          │                    │          │  第134-136頁） │
│  │      │        │          │                    │          │臺灣土地銀行三│
│  │      │        │          │                    │          │  民分行97年5月2│
│  │      │        │          │                    │          │  3日民存字第097│
│  │      │        │          │                    │          │  0000021號函暨 │
│  │      │        │          │                    │          │  附件（台南核交│
│  │      │        │          │                    │          │  卷一第18-20 頁│
│  │      │        │          │                    │          │  ）            │
│  │      │        │          │                    │          │花旗銀行安南分│
│  │      │        │          │                    │          │  行97年1月14日 │
│  │      │        │          │                    │          │  （九六）花旗（│
│  │      │        │          │                    │          │  台灣）銀安營字│
│  │      │        │          │                    │          │  第10號函暨附件│
│  │      │        │          │                    │          │  （台南警卷第23│
│  │      │        │          │                    │          │  -25頁）       │
│  │      │        │          │                    │          │花旗銀行安南分│
│  │      │        │          │                    │          │  行97年2月19日 │
│  │      │        │          │                    │          │  （九七）花旗（│
│  │      │        │          │                    │          │  台灣）銀安營字│
│  │      │        │          │                    │          │  第27號函暨附件│
│  │      │        │          │                    │          │  （高雄警卷一第│
│  │      │        │          │                    │          │  182-183頁）   │
│  │      │        │          │                    │          │內政部警政署反│
│  │      │        │          │                    │          │  詐騙案件紀錄表│
│  │      │        │          │                    │          │  （高雄警卷一第│
│  │      │        │          │                    │          │  45頁）        │
│  │      │        │          │                    │          │受理各類案件紀│
│  │      │        │          │                    │          │  錄表受理詐騙帳│
│  │      │        │          │                    │          │  戶通報警示簡便│
│  │      │        │          │                    │          │  格式表（台南警│
│  │      │        │          │                    │          │  卷第10、11頁）│
│  │      │        │          │                    │          │受理刑事案件報│
│  │      │        │          │                    │          │  案三聯單（台南│
│  │      │        │          │                    │          │  警卷第14頁）  │
│  ├───┼────┴─────┴──────────┴─────┴────────┤
│  │主  文│丙○○共同犯詐欺取財罪，累犯，處有期徒刑肆月。                          │
│  │      │                                                                        │
├─┼───┼────┬────┬───────────┬─────┬────────┤
│  │      │詐騙集團│(不詳)  │永豐銀行高雄分行      │ 500,000元│被害人警詢筆錄│
│  │      │利用電話│        │帳號：00000000000000  │          │  （高雄警卷四第│
│  │      │聯絡，自│96年11月│戶名：吳甘棣          │          │  7-9頁）       │
│  │      │稱在香港│15日    │                      │          │台北富邦銀行匯│
│  │      │賽馬會上│        │                      │          │  款委託書3 紙（│
│  │      │班，要台├────┤                      ├─────┤  高雄警卷四第15│
│  │      │灣的朋友│96年11月│                      │ 750,000元│  頁）          │
│  │      │幫忙下注│16日    │                      │          │日盛國際商業銀│
│  │      │，致被害│        │                      │          │  行前金作業97年│
│5 │乙○○│人陷於錯├────┼───────────┼─────┤  1月30日日銀字 │
│  │      │誤，匯款│96年11月│日盛銀行前金分行      │ 750,000元│  第000000000000│
│  │      │至指定帳│16日    │帳號：00000000000000  │          │  1號函暨附件（ │
│  │      │戶，旋遭│        │戶名：吳甘棣          │          │  高雄警卷一第  │
│  │      │提領。  │        │                      │          │  100-103頁）   │
│  │      │        │        │                      │          │日盛國際商業銀│
│  │      │        │        │                      │          │  行前金作業97年│
│  │      │        │        │                      │          │  11月4日日銀字 │
│  │      │        │        │                      │          │  第000000000000│
│  │      │        │        │                      │          │  0號函暨附件（ │
│  │      │        │        │                      │          │  高雄偵字卷一第│
│  │      │        │        │                      │          │  52-56頁）     │
│  │      │        │        │                      │          │日盛國際商業銀│
│  │      │        │        │                      │          │  行前金作業97年│
│  │      │        │        │                      │          │  11月7日日銀字 │
│  │      │        │        │                      │          │  第000000000000│
│  │      │        │        │                      │          │  0號函暨附件（ │
│  │      │        │        │                      │          │  高雄偵字卷一第│
│  │      │        │        │                      │          │  57-61頁）     │
│  │      │        │        │                      │          │日盛銀行歷史交│
│  │      │        │        │                      │          │  易表（高雄警卷│
│  │      │        │        │                      │          │  四第23頁）    │
│  │      │        │        │                      │          │永豐商業銀行高│
│  │      │        │        │                      │          │  雄分行97年2月5│
│  │      │        │        │                      │          │  日永豐銀高雄分│
│  │      │        │        │                      │          │  行（097）字第0│
│  │      │        │        │                      │          │  0007號函暨附件│
│  │      │        │        │                      │          │  （高雄警卷一第│
│  │      │        │        │                      │          │  145-147頁）   │
│  │      │        │        │                      │          │永豐商業銀行高│
│  │      │        │        │                      │          │  雄分行97年10月│
│  │      │        │        │                      │          │  20日永豐銀高雄│
│  │      │        │        │                      │          │  分行（097）字 │
│  │      │        │        │                      │          │  第00042號函暨 │
│  │      │        │        │                      │          │  附件（高雄偵字│
│  │      │        │        │                      │          │  卷二第26-32） │
│  │      │        │        │                      │          │受理刑事案件報│
│  │      │        │        │                      │          │  案三聯單（高雄│
│  │      │        │        │                      │          │  警卷四第13）  │
│  │      │        │        │                      │          │忠誠國際會計事│
│  │      │        │        │                      │          │  務所授權委託書│
│  │      │        │        │                      │          │  （高雄警卷四第│
│  │      │        │        │                      │          │  14頁）        │
│  │      │        │        │                      │          │內政部警政署反│
│  │      │        │        │                      │          │  詐騙案件紀錄表│
│  │      │        │        │                      │          │  （高雄警卷四第│
│  │      │        │        │                      │          │  16頁）        │
│  │      │        │        │                      │          │受理詐騙帳戶通│
│  │      │        │        │                      │          │  報警示簡便格式│
│  │      │        │        │                      │          │  表（高雄警卷四│
│  │      │        │        │                      │          │  第17頁）      │
│  ├───┼────┴────┴───────────┴─────┴────────┤
│  │主  文│丙○○共同犯詐欺取財罪，累犯，處有期徒刑拾月。                          │
│  │      │                                                                        │
└─┴───┴────────────────────────────────────┘

司法院資訊處製作；財團法人民間司法改革基金會備份。
